臺灣臺中地方法院刑事判決　 　　　 95年度訴緝字第639號
公　訴　人　台灣台中地方法院檢察署檢察官
被　　　告　乙○○
選任辯護人　林建宏　律師
上列被告因毒品危害防制條例案件，經檢察官提起公訴（94年度
偵字第5742號、94年度偵字第16552號），本院判決如下：
    主  文
乙○○連續販賣第一級毒品，累犯，處無期徒刑，褫奪公權終身
，扣案之第一級毒品海洛因貳包（毒品合計淨重○點九九公克，
包裝袋合計重○點五五公克），均沒收銷燬之；扣案之行動電話
伍支（西門子牌壹支【含ＳＩＭ卡，序號0000000000
0000－0】、ＬＧ牌壹支【含ＳＩＭ卡，序號000000
00000000000】、ＳＯＮＹ牌壹支【含ＳＩＭ卡，序
號00000000000000－0－00】、ＩＮＮＯＳＴ
ＲＥＡＮ牌壹支【不含ＳＩＭ卡，序號00000000000
0000】、ＮＯＫＩＡ牌壹支【含ＳＩＭ卡，序號00000
0000000000】）、ＴＥＦＡＬ牌研磨機壹台、塑膠鏟
管壹支、稀釋第一級毒品海洛因所用之葡萄糖壹罐（含罐毛重五
點二八公克），均沒收；扣案之販賣第一級毒品海洛因所得財物
新臺幣萬肆仟伍百元，沒收；未具扣案之販賣第一級毒品海洛
因所得財物新臺幣捌萬柒仟元，沒收，如全部或一部不能沒收時
，以其財產抵償之；又連續販賣第二級毒品，累犯，處有期徒刑
柒年貳月，扣案之第二級毒品甲基安非他命壹包（含袋毛重○點
五八公克），沒收銷燬之；扣案之行動電話伍支（西門子牌壹支
【含ＳＩＭ卡，序號00000000000000－0】、Ｌ
Ｇ牌壹支【含ＳＩＭ卡，序號000000000000000
00】、ＳＯＮＹ牌壹支【含ＳＩＭ卡，序號00000000
000000－0－00】、ＩＮＮＯＳＴＲＥＡＮ牌壹支【不
含ＳＩＭ卡，序號000000000000000】、ＮＯＫ
ＩＡ牌壹支【含ＳＩＭ卡，序號00000000000000
0】）、ＴＥＦＡＬ牌研磨機壹台、塑膠鏟管壹支，均沒收；未
具扣案之販賣第二級毒品安非他命所得財物新臺幣伍萬伍仟元，
沒收，如全部或一部不能沒收時，以其財產抵償之；應執行無期
徒刑，褫奪公權終身，扣案之第一級毒品海洛因貳包（毒品合計
淨重○點九九公克，包裝袋合計重○點五五公克）、第二級毒品
甲基安非他命壹包（含袋毛重○點五八公克），均沒收銷燬之；
扣案之行動電話伍支（西門子牌壹支【含ＳＩＭ卡，序號000
00000000000－0】、ＬＧ牌壹支【含ＳＩＭ卡，序
號00000000000000000】、ＳＯＮＹ牌壹支【
含ＳＩＭ卡，序號00000000000000－0－00】
、ＩＮＮＯＳＴＲＥＡＮ牌壹支【不含ＳＩＭ卡，序號0000
00000000000】、ＮＯＫＩＡ牌壹支【含ＳＩＭ卡，
序號000000000000000】）、ＴＥＦＡＬ牌研磨
機壹台、塑膠鏟管壹支、稀釋第一級毒品海洛因所用之葡萄糖壹
罐（含罐毛重五點二八公克），均沒收；扣案之販賣第一級毒品
海洛因所得財物新臺幣萬肆仟伍百元，沒收；未具扣案之販賣
第一級毒品海洛因所得財物新臺幣捌萬柒仟元，沒收，如全部或
一部不能沒收時，以其財產抵償之；未具扣案之販賣第二級毒品
安非他命所得財物新臺幣伍萬伍仟元，沒收，如全部或一部不能
沒收時，以其財產抵償之。
    事  實
一、乙○○素行極為不佳，前曾犯違反麻醉藥品管理條例、賭博
    、贓物、偽造文書、違反槍砲彈藥刀械管制條例、竊盜、違
    反毒品危害防制條例等罪，其中於民國（下同）八十六年間
    所觸犯違反麻醉藥品管理條例罪，經臺灣高等法院臺中分院
    以八十六年度上訴字第一三七四號刑事判決判處有期徒刑七
    月確定，並於八十八年八月二十五日因縮短刑期執行完畢。
    乙○○另於八十九年間觸犯偽造文書罪，經臺灣高等法院臺
    中分院以八十九年度上易字第一五七四號刑事判決判處有期
    徒刑七月確定；又於同年間觸犯贓物罪，經本院以九十年度
    易緝字第六一三號刑事判決判處有期徒刑六月確定；再於九
    十年間觸犯違反槍砲彈藥刀械管制條例罪，經本院以九十一
    年度訴字第四二一號刑事判決判處有期徒刑一年確定；復於
    九十一年間觸犯偽造文書罪，經臺灣彰化地方法院以九十一
    年度易字第六七○號刑事判決判處有期徒刑五月確定；後三
    案經臺灣彰化地方法院以九十一年度聲字第二○六一號裁定
    定其應執行刑為有期徒刑一年九月確定，上開案件接續執行
    ，於九十三年八月十九日執行完畢。乙○○再於九十三年間
    觸犯違反毒品危害防制條例罪，經臺灣彰化地方法院以九十
    三年度訴字第一六五○號刑事判決判處合併執行有期徒刑一
    年三月確定，詎仍不知悔改。乙○○明知海洛因、安非他命
    分別係毒品危害防制條例第二條第二項第一、二款所定之第
    一級毒品及第二級毒品，均非經許可不得販入或賣出，竟仍
    復自九十二年年底某日起至九十四年三月二十四日止分別基
    於販賣第一級毒品海洛因、第二級毒品安非他命營利目的之
    概括犯意，先在台中市○○路、同市○○○街等不詳處所陸
    續自姓名、年籍不詳綽號「蕭董」、「阿吉」、「阿彬」、
    「林文志」（音譯）等之成年男子處購得第一級毒品海洛因
    及第二級毒品安非他命後，再以其所持有向綽號「阿德」所
    購買之「外勞卡」（避免遭監聽查獲）門號0000－00
    0000號等行動電話接受臺中市、臺中縣、彰化縣等地購
    買毒品者之電話訂購，並約定地點，加價以第一級毒品海洛
    因每小包新臺幣（下同）一千元至八千元不等之價格（依重
    量及品質而定，均由乙○○事先分裝妥當）、第二級毒品安
    非他命每小包五百元至八千元不等之價格（依重量及品質而
    定，均由乙○○事先分裝妥當），在前開各地區將第一級毒
    品海洛因、第二級毒品安非他命販賣予購買者。乙○○以上
    開方式，在前揭期間內，有如下之販賣行為：
（一）、九十二年年底某日起至九十四年二月十六日上午六時七
        分許止，在臺中縣沙鹿鎮○○○路與北勢七街巷口等地
        ，連續販賣第一級毒品海洛因、第二級毒品安非他命因
        予洪錦秋至少各四十次（每月至少各三次，每次洪錦秋
        各買一千元，以九十三年一月一日起算至九十四年二月
        十六日，至少各販賣四十次），得款至少八萬元。
（二）、九十三年九月間某日起至九十四年三月十日止，在國道
        高速公路臺中縣龍井交流道下等地，連續販賣第一級毒
        品海洛因予甲○○至少三次，每次至少販得五千元，得
        款至少一萬五千元。
（三）、九十三年十二月某日起至九十四年三月二十二日晚上二
        十三時許止，在臺中市○○路與大墩十四街口等地，連
        續販賣第二級毒品安非他命予李翰旅至少四次，每次得
        款一千元至二千元不等，得款至少七千元。
（四）、九十四年一月某日起至九十四年三月二十三日前某日止
        ，在臺中市各地，連續販賣第一級毒品海洛因予盧筱芳
        至少三次，每次至少販得七千元，得款至少二萬一千元
        。
（五）、九十四年二月初某日起至九十四年三月十八日止，在臺
        中縣大肚鄉○○道路旁等地，連續販賣第一級毒品海洛
        因予丁○○至少七次，每次至少販得一千元，得款至少
        七千元。
（六）、九十四年二月十四日下午十九時三分起至同年三月九日
        上午九時二十一分許止，在臺中縣清水鎮等不詳地點，
        連續販賣第二級毒品安非他命予王中信二次，每次五百
        元，得款至少一千元。
（七）、九十四年三月三日凌晨三時二十分許、同年月十五日上
        午十一時二分許、同年月十六日凌晨○時四十五分許，
        在國道高速公路臺中縣龍井交流道下、臺中市市○路沐
        蘭汽車旅館旁等地，連續販賣第一級毒品海洛因予陳俊
        傑三次，分別販得四千元、九千元、九千元，總得款二
        萬二千元。
（八）、九十四年三月十七日或十八日下午某時，在臺中市某地
        ，販賣第一級毒品海洛因黃文志一次，販得四千五百元
        。
（九）、九十四年三月二十二日晚上二十二時三十分許，在臺中
        市○○路金龍賓果遊戲場內，販賣第二級毒品安非他命
        予洪慧純一次，得款二千元。
（十）、九十四年三月二日下午起至同年月二十三日上午十一時
        許止，在臺中市○○○街與東興路口之七－十一便利商
        店前、大墩路與公益路口前，連續販賣第一級毒品海洛
        因、第二級毒品安非他命因予丙○○（於警詢及臺灣臺
        中地方法院檢察署檢察官初訊中冒名蘇方正（現另案在
        臺灣臺中監獄執行中），其係盜用友人即蘇方正之身分
        證，並加以變造行使，自警詢及偵查中皆冒名「蘇方正
        」應訊，且偽造「蘇方正」之署押於相關筆錄之上，均
        另經起訴在案）二次，第一次親自交付第一級毒品海洛
        因含袋重半錢，得款八千元、第二級毒安非他命一包，
        得款一千元，總計九千元。第二次親自交付第一級毒品
        海洛因、第二級毒品安非他命各三包，得款八千元。總
        得款為一萬七千元。
（十一）、九十二年年底某日起至九十四年三月二十四日前止，
          在臺中市、臺中縣、彰化縣各地，連續販賣第一級毒
          品海洛因、第二級毒品安非他命因予姓名年籍均不詳
          之綽號「婷婷」、「阿郎」、「阿德」、「阿彬」、
          「文成」、「志成」、「明峰」、「阿勇」、「大腸
          」、「阿義」、「阿杰」、「無毛」、「嘉勳」、「
          阿吉」、「林仔」、「益民」等之成年男女多次，所
          得總價款不明。
二、嗣於九十四年三月二十四日下午十五時二十五分許，乙○○
    在臺中市○○路○段與英才路口為警查獲，並扣得第一級毒
    品海洛因二包（毒品合計淨重○點九九公克，包裝袋合計重
    ○點五五公克）、第二級毒品甲基安非他命一包（含袋毛重
    ○點五八公克）、販毒第一級毒品海洛因所得財物三萬四千
    五百元、供販買第一級毒品海洛因及第二級毒品甲基安非他
    命所用之其所持有向綽號「阿德」所購買之「外勞卡」行動
    電話五支（西門子牌一支【含ＳＩＭ卡，序號000000
    00000000－0】、ＬＧ牌一支【含ＳＩＭ卡，序號
    00000000000000000】、ＳＯＮＹ牌一支
    【含ＳＩＭ卡，序號00000000000000－0－
    00】、ＩＮＮＯＳＴＲＥＡＮ牌一支【不含ＳＩＭ卡，序
    號000000000000000】、ＮＯＫＩＡ牌一支
    【含ＳＩＭ卡，序號000000000000000】）
    ，再於台中縣沙鹿鎮○○路二十二巷三十三號八樓之二乙○○之租住處查獲其所有供研磨第一級毒品海洛因及第二級毒
    品甲基安非他命所用之ＴＥＦＡＬ牌研磨機一台、塑膠鏟管
    一支、稀釋第一級毒品海洛因所用之葡萄糖一罐（含罐毛重
    五點二八公克）等物。經警再陸續實施搜索、逮捕前開購買
    毒品者後，經指證始發現上情。
三、案經彰化縣警察局北斗分局報請臺灣彰化地方法院檢察署檢
    察官偵查後，簽請台灣高等法院台中分院檢察署檢察長令轉
    臺灣台中地方法院檢察署檢察官偵查起訴。
    理  由
壹、程序方面：
一、按被告以外之人於檢察事務官、司法警察官或司法警察調查
    中所為之陳述，與審判中不符時，其先前之陳述具有較可信
    之特別情況，且為證明犯罪事實存否所必要者，得為證據，
    刑事訴訟法第一百五十九條之二定有明文。又司法警察並無
    命證人具結之權利，司法警察詢問證人，並未準用具結之相
    關規定，證人於警察機關前之虛偽陳述，亦無偽證刑責之追
    訴問題（刑法第一百六十八條、刑事訴訟法第一百九十六條
    之一參照），是證人於司法警察調查中之陳述，並無具結問
    題，僅受上開傳聞法則之限制而已。因此，本件證人丁○○
    於警詢中已明確證述向被告乙○○購買第一級毒品海洛因之
    犯行明確，證人丁○○於本院審理中則翻異前詞否認此事（
    見本院九十六年一月二十九日審判筆錄），轉而附和被告乙○○之辯解，證稱，係與被告乙○○一起出資，一起至賣毒
    品之人處購買毒品而已，是一起合資購買，並非是向被告乙○○購買第一級毒品海洛因云云。是其於上開警詢中之供述
    與本院審理時之證述，已有前後陳述不一致符之情形存在，
    本院認其於上開警詢時（九十四年三月二十三日十九時四十
    五分起至同日二十時二十分許，見台灣台中地方法院檢察署
    九十四年度偵字第五七四二號卷一第七十七至八十頁、八十
    二頁）之證述距離其向被告乙○○購買第一級毒品海洛因之
    時間較近，證人丁○○當時記憶自較深刻，可立即反應所知
    ，不致因時隔日久而遺忘案情，且較無來自被告乙○○在場
    之壓力，亦無為迴護被告乙○○而事後串謀之可能，而該警
    詢中所述與監聽譯文亦相符，且於製作上開警詢筆錄之過程
    中，員警並無任何強暴、脅迫、恐嚇、詐欺或其他不正方式
    訊問之情形，是以證人丁○○於警詢時之陳述，確係出於任
    意性，未受其他外部情形之干擾，洵堪認定。綜上證人丁○○於警詢中之陳述客觀上應具較可信之特別情況，且亦為證
    明犯罪事實存否所必要，故依上揭規定，證人丁○○於警詢
    時之陳述得為證據，自有證據能力。且經核證人丁○○於本
    院審理時之證述，與被告乙○○所供述之合資購買第一級毒
    品海洛因之時間、地點、對象、次數、金額、數量、如何分
    配第一級毒品海洛因等情節均不相符，顯難憑採，自以證人
    丁○○於警詢時之證述為可採。是證人丁○○於本院審理時
    之證詞顯係臨訟勾串迴護被告之詞，委無足取，自難採為對
    被告有利事實認定之證據。另證人甲○○、丙○○經本院合
    法傳喚均無正當理由未到庭，然基於上述與證人丁○○於警
    詢中之陳述客觀上應具較可信之特別情況，且亦均為證明犯
    罪事實存否所必要，故依上揭規定，證人甲○○、丙○○於
    警詢時之陳述亦得為證據，自亦均有證據能力。
二、按現行刑事訴訟法為保障被告之反對詰問權，排除具有虛偽
    危險性之傳聞證據，以求實體真實之發見，於該法第一百五
    十九條第一項明定被告以外之人於審判外之言詞或書面陳述
    ，除法律有規定者外，不得作為證據。而刑事訴訟法第一百
    五十九條之一至一百五十九條之四有傳聞法則之例外規定，
    且被告以外之人於審判外之陳述，雖不符前四條之規定，而
    經當事人於審判程序同意作為證據，法院審酌該言詞陳述或
    書面陳述作成時之情況，認為適當者，亦得為證據；當事人
    、代理人或辯護人於法院調查證據時，知有第一百五十九條
    第一項不得為證據之情形，而未於言詞辯論終結前聲明異議
    者，視為有前項之同意，刑事訴訟法第一百五十九條之五定
    有明文。本件辯護人除就前揭證人丁○○、甲○○、丙○○
    於警詢時之證述，認係傳聞證據，無證據能力，詳如前述外
    ，本件檢察官、被告、辯護人並未另就本院以下所引用被告
    以外之人於審判外之陳述有所爭執，且迄於言詞辯論終結前
    ，均未主張有刑事訴訟法第一百五十九條第一項不得為證據
    之情形，是應認已同意作為證據，且經本院審酌後，認無不
    適當之情形，應認均有證據能力，合先敘明。
貳、實體方面：
一、訊據被告乙○○對於上揭時地其持有前開毒品等贓證物經警
    查獲，而台中縣沙鹿鎮○○路二十二巷三十三號八樓之二係
    其租住處，且「外勞卡」之門號0000－000000號
    等行動電話係其所有，證人洪錦秋、甲○○、盧筱芳（甲○○之女友）、丁○○、王中信、黃文志、洪慧純（被告之女
    友）、丙○○、綽號「婷婷」、「阿郎」、「阿德」、「阿
    彬」、「文成」、「志成」、「明峰」、「阿勇」、「大腸
    」、「阿義」、「阿杰」、「無毛」、「嘉勳」、「阿吉」
    、「林仔」、「益民」等之成年男女其均認識，但對於綽號
    「婷婷」等人之真實姓名不曉得，前開證人綽號「婷婷」等
    人與其皆無恩怨，並承認起訴書所載通信監察譯文係其與證
    人洪錦秋等人通信內容無誤，其中「糖仔」是安非他命，「
    筆」是指注射針筒，「一筒」是指以注射針筒施打一次，「
    洗」之意思是指稀釋葡萄糖，「一張」是指一千元，「東西
    」是指第一級毒品海洛因，「女生」亦係指第一級毒品海洛
    因，「一錢好的沒有動的算二十」，其中「沒有動」是指沒
    有稀釋葡萄糖，「二十」是指二萬元，「我跟人拿十八」，
    其中「十八」是指一萬八千元，「粗的」亦是指安非他命，
    「倒一泡」是指施用一次安非他命之量，「組仔」是指警察
    ，「男生」是指安非他命，「硬的」是指安非他命，「軟的
    」是指第一級毒品海洛因，「一件」是指一錢海洛因，「十
    四」是指一萬四千元，及承認其有帶本案證人洪錦秋、甲○○、丁○○、陳俊傑、黃文志、姓名年籍均不詳之綽號「婷
    婷」、「阿郎」、「阿德」、「阿彬」、「文成」、「志成
    」、「明峰」、「阿勇」、「大腸」、「阿義」、「阿杰」
    、「無毛」、「嘉勳」、「阿吉」、「林仔」、「益民」等
    之成年男女去購買第一級毒品海洛因，且亦有從中抽取差價
    取得利潤，差價是大部分是將其等所購買之第一級毒品海洛
    因拿取其中部分供其自己施用，如未從中拿取所購買之部分
    毒品，其即將其等拿給其購買毒品之款項中，拿取一千元當
    作利潤，但因時間已久，故詳細之購買時間、地點、數量、
    其所得之利潤等無法詳細供述等之事實固坦承不諱，然矢口
    否認有何其他前揭連續販賣第一級毒品海洛因、第二級毒品
    安非他命之犯行，辯稱：伊僅有施用毒品，並未販賣第一級
    毒品海洛因及第二級毒品安非他命給證人李翰旅、盧筱芳、
    王中信、洪慧純、丙○○等人，伊係幫證人等購買毒品而已
    」云云。惟查（一）、上揭事實，業據證人洪錦秋、甲○○
    、李翰旅、盧筱芳、丁○○、王中信、陳俊傑、黃文志、洪
    慧純、丙○○等人在警詢中指認證述明確在卷，所述之交易
    過程與通訊監察譯文所載相互吻合並無歧異，有各該警詢筆
    錄、指證照片、通訊監察譯文附卷可考，並有在各上開證人
    洪錦秋、甲○○、李翰旅、盧筱芳、丁○○、王中信、陳俊
    傑、黃文志、洪慧純、丙○○等人處扣得之毒品、施用毒品
    器具、行動電話等足稽，被告乙○○亦直承與各上開證人洪
    錦秋、甲○○、李翰旅、盧筱芳、丁○○、王中信、陳俊傑
    、黃文志、洪慧純、丙○○等人並無恩怨仇隙，是各上開證
    人洪錦秋、甲○○、李翰旅、盧筱芳、丁○○、王中信、陳
    俊傑、黃文志、洪慧純、丙○○等人之證詞當無故意設詞攀
    誣之必要。並有扣案如事實欄所載之物足資佐證，而前開扣
    案之白色粉末二包，經囑託法務部調查局鑑定結果，確屬第
    一級毒品海洛因合計淨重○點九九公克（空包裝袋合計重○
    點五五公克）無訛，此有該局九十四年五月二十四日調科壹
    字第一二○○一五八○六號鑑定通知書一份附卷可參。（二
    ）、被告乙○○所持有之「外勞卡」之門號0000－00
    0000號行動電話係其向綽號「阿德」所購買，業據被告
    乙○○直承在卷。衡諸常情，被告乙○○茍無違法犯行，何
    需購買來路不明之「外勞卡」之門號0000－00000
    0號行動電話供其使用，用以避免遭司法單位監聽查獲；足
    見被告乙○○自始即有違法犯罪意圖甚明。且該被告乙○○
    所持有之「外勞卡」之門號0000－000000號行動
    電話與證人洪錦秋、甲○○、李翰旅、盧筱芳、丁○○、王
    中信、陳俊傑、黃文志、洪慧純、丙○○、綽號「婷婷」、
    「阿郎」、「阿德」、「阿彬」、「文成」、「志成」、「
    明峰」、「阿勇」、「大腸」、「阿義」、「阿杰」、「無
    毛」、「嘉勳」、「阿吉」、「林仔」、「益民」等之成年
    男女間之通話，亦經實施監聽監錄在卷（見台灣台中地方法
    院檢察署九十四年度偵字第五七四二號卷一第一三一至一八
    一頁、台灣彰化地方法院檢察署九十四年度他字第二七○號
    卷第四十六至九十七頁），有該通訊監察譯文附卷可憑。而
    被告乙○○復坦承其中對話中之暗語，諸如：「『糖仔』是
    指安非他命，『筆』是指注射針筒，『一筒』是指以注射針
    筒施打一次，『洗』之意思是指稀釋葡萄糖，『一張』是指
    一千元，『東西』是指第一級毒品海洛因，『女生』亦係指
    第一級毒品海洛因，『一錢好的沒有動的算二十』，其中『
    沒有動』是指沒有稀釋葡萄糖，『二十』是指二萬元，『我
    跟人拿十八』，其中『十八』是指一萬八千元，『粗的』亦
    是指安非他命，『倒一泡』是指施用一次安非他命之量，『
    組仔』是指警察，『男生』是指安非他命，『硬的』是指安
    非他命，『軟的』是指第一級毒品海洛因，『一件』是指一
    錢海洛因，『十四』是指一萬四千元等」等情，益徵；「被
    告乙○○所持有之「外勞卡」之門號0000－00000
    0號行動電話與證人洪錦秋、甲○○、李翰旅、盧筱芳、丁○○、王中信、陳俊傑、黃文志、洪慧純、丙○○、綽號「
    婷婷」、「阿郎」、「阿德」、「阿彬」、「文成」、「志
    成」、「明峰」、「阿勇」、「大腸」、「阿義」、「阿杰
    」、「無毛」、「嘉勳」、「阿吉」、「林仔」、「益民」
    等之成年男女間之通話，均係談論向被告乙○○購買第一級
    毒品海洛因、第二級毒品安非他命之事宜無誤。（三）、扣
    案之葡萄糖一罐（含罐毛重五點二八公克），被告乙○○供
    述，係其所有，且係用來稀釋第一級毒品海洛因用來販賣所
    用（見本院九十六年三月五日審判筆錄），且被告乙○○之
    租住處另查獲其所有供研磨第一級毒品海洛因及第二級毒品
    甲基安非他命所用之ＴＥＦＡＬ牌研磨機一台、塑膠鏟管一
    支等物，足認被告乙○○販賣第一級毒品海洛因時使用葡萄
    糖稀釋以賺取利潤無訛。益證被告乙○○確有販賣第一級毒
    品海洛因無誤。（四）、扣案之販賣第一級毒品海洛因所得
    財物三萬四千五百元，被告乙○○辯稱係其母親蔣秀美交付
    給其欲修理其妹黃湘君所有之車號二Ｋ－○九二三號汽車之
    用，並提出九十四年一月八日維勝汽車保養廠簽收修車款三
    萬三千二百五十元之估價單一份為證云云。惟查車號二Ｋ－
    ○九二三號汽車係何人所有，被告乙○○並未舉證證明，且
    該車係於九十四年一月八日經簽發估價單，保修費用為三萬
    三千二百五十元，與本案前揭被告乙○○販賣第一級毒品海
    洛因遭扣案之所得財物三萬四千五百元，日期、金額均並不
    相符；矧簽發估價單日期九十四年一月八日，其中之九十四
    年有遭竄改之痕跡（似由九十三年竄改為九十四年）。再被
    告乙○○亦供述稱，上開估價單等於係收據，則維勝汽車保
    養廠既於九十四年一月八日已經簽收修車款三萬三千二百五
    十元，為何扣案之三萬四千五百元尚在被告乙○○處而未給
    付給該保養廠？在在，啟人疑竇，是被告乙○○前開辯解，
    實無從憑採。（五）、又被告乙○○係以扣案之行動電話為
    聯繫工具，據以接受前開證人撥打電話購買毒品等情，亦據
    前開證人洪錦秋、甲○○、李翰旅、盧筱芳、丁○○、王中
    信、陳俊傑、黃文志、洪慧純、丙○○等人證述屬實，並有
    扣案之行動電話五支足憑，堪認被告乙○○確以前開行動電
    話為販賣毒品之聯繫工具無誤。（六）、此外，參酌一般人
    販入毒品後，復行賣出，焉有不賺取差價者！否則，焉有人
    願甘冒販賣毒品之重刑者？是被告乙○○既於販入毒品後，
    復行賣出，其上開所為，顯係基於營利之目的無訛。是綜據
    上述，被告乙○○空言否認，所辯無非臨訟畏罪飾卸之詞，
    要無足採，事證已臻明確，被告乙○○犯行均洵堪認定。
二、按海洛因、安非他命分別係毒品危害防制條例第二條第二項
    第一、二款所定之第一級毒品及第二級毒品，均不得非法販
    賣。是核被告乙○○所為，係犯毒品危害防制條例第四條第
    一項、第二項之販賣第一級毒品罪及販賣第二級毒品罪。被
    告乙○○販賣第一級毒品海洛因、第二級毒品安非他命前後
    之分別持有第一級毒品海洛因、第二級毒品安非他命之行為
    ，進而販賣，其持有之低度行為均應為販賣之高度行為所吸
    收，均不另論罪。被告乙○○所犯上開二罪，犯意各別，犯
    罪構成要件不同，應予分論併罰。被告乙○○所為前開數販
    賣第一級毒品海洛因、及數販賣第二級毒品安非他命之犯行
    ，均時間緊接，犯罪構成要件又復相同，均顯係基於概括之
    犯意為之，均為連續犯，爰依刑法第五十六條之規定均以一
    罪論，並分別加重其刑（除毒品危害防制條例第四條第一項
    之販賣第一級毒品，處死刑或無期徒刑；及同條例第四條第
    二項之販賣第二級毒品，處無期徒刑部分，依法不得加重。
    ）。被告乙○○前曾於八十六年間觸犯違反麻醉藥品管理條
    例罪，經臺灣高等法院臺中分院以八十六年度上訴字第一三
    七四號刑事判決判處有期徒刑七月確定，並於八十八年八月
    二十五日因縮短刑期執行完畢，此有台灣台中地方法院檢察
    署刑案資料查註紀錄表、台灣台北地方法院檢察署檢察官執
    行指揮書、台灣台北監獄函各一份在卷可按，五年以內再犯
    本件有期徒刑以上之罪，均為累犯，均應依刑法第四十七條
    規定遞予加重其刑（除毒品危害防制條例第四條第一項之販
    賣第一級毒品，處死刑或無期徒刑；及同條例第四條第二項
    之販賣第二級毒品，處無期徒刑部分，依法不得加重。）。
    爰審酌被告乙○○犯罪之動機、目的、手段、品行極為不佳
    ，詳如前述，此有台灣台中地方法院檢察署刑案資料查註紀
    錄表一份在卷可按、被告乙○○已有違反毒品危害防制條例
    罪之不良素行，不知戒慎惕，竟仍連續販賣第一級毒品、第
    二級毒品，危害社會治安，並將造成毒品之泛濫，所生危害
    甚鉅，犯後猶狡飾犯行，顯無悔意，犯後態度不佳等一切情
    狀，分別量處如主文所示之刑，販賣第一級毒品海洛因部分
    ，並依刑法第三十七條第一項之規定，宣告褫奪公權終身，
    及定其應執行刑，以資懲儆。扣案之第一級毒品海洛因二包
    （毒品合計淨重○點九九公克，包裝袋合計重○點五五公克
    ）、第二級毒品甲基安非他命一包（含袋毛重○點五八公克
    ），依毒品危害防制條例第二條第二項第一、二款之規定，
    分屬第一、二級毒品，不問屬於犯人與否，爰依毒品危害防
    制條例第十八條第一項前段之規定，均宣告沒收銷燬之。扣
    案之行動電話五支（西門子牌一支【含ＳＩＭ卡，序號00
    000000000000－0】、ＬＧ牌一支【含ＳＩＭ
    卡，序號00000000000000000】、ＳＯＮ
    Ｙ牌一支【含ＳＩＭ卡，序號0000000000000
    0－0－00】、ＩＮＮＯＳＴＲＥＡＮ牌一支【不含ＳＩ
    Ｍ卡，序號000000000000000】、ＮＯＫＩ
    Ａ牌一支【含ＳＩＭ卡，序號0000000000000
    00】）、ＴＥＦＡＬ牌研磨機一台、塑膠鏟管一支均係被
    告乙○○供犯毒品危害防制條例第四條第一項、第二項之販
    賣第一級毒品罪及販賣第二級毒品罪所用之物，扣案之葡萄
    糖一罐（含罐毛重五點二八公克）則係被告乙○○供犯毒品
    危害防制條例第四條第一項之販賣第一級毒品罪，稀釋第一
    級毒品海洛因所用，且均屬被告所有，爰依毒品危害防制條
    例第十九條第一項前段義務沒收主義之規定，亦均併予宣告
    沒收之。扣案之被告乙○○販賣第一級毒品海洛因所得財物
    三萬四千五百元，係因犯毒品危害防制條例第四條第一項販
    賣第一級毒品之罪所得之財物，應依毒品危害防制條例第十
    九條第一項前段之規定，予以宣告沒收。未具扣案之販賣第
    一級毒品海洛因所得財物八萬七千元，及未具扣案之販賣第
    二級毒品安非他命所得財物五萬五千元，雖均未具扣案，然
    係分別因犯毒品危害防制條例第四條第一項、第二項販賣第
    一級毒品罪及販賣第二級毒品之罪各所得之財物，亦均應依
    毒品危害防制條例第十九條第一項之規定，予以宣告沒收，
    如全部或一部不能沒收時，依同條項後段規定以其財產抵償
    之。又被告行為後，刑法第五十六條「連續數行為而犯同一
    之罪名者，以一罪論。但得加重其刑至二分之一」之規定，
    業經總統於九十四年二月二日公布修正予以刪除，並自九十
    五年七月一日施行。而刑法第五十六條刪除後，原規定之數
    行為而犯同一之罪名者，除有接續犯之情形外，應按數罪併
    罰之原則論處，依修正施行後刑法第二條第一項「行為後法
    律有變更者，適用行為時之法律。但行為後之法律有利於行
    為人者，適用最有利於行為人之法律」之規定，比較刪除前
    後刑法第五十六條之規定，刪除後之規定，並未較有利於被
    告，故應適用被告行為時即刪除前刑法第五十六條之規定論
    處，附此敘明。被告行為後刑法第四十七條「受有期徒刑之
    執行完畢，或受無期徒刑或有期徒刑一部之執行而赦免後，
    五年以內再犯有期徒刑以上之罪者，為累犯，加重本刑至二
    分之一」之規定，雖經總統於九十四年二月二日公布修正為
    「受徒刑之執行完畢，或一部之執行而赦免後，五年以內故
    意再犯有期徒刑以上之罪者，為累犯，加重本刑至二分之一
    」，且增訂第二項「第九十八條第二項關於因強制工作而免
    其刑之執行者，於受強制工作處分之執行完畢或一部之執行
    而免除後，五年以內故意再犯有期徒刑以上之罪者，以累犯
    論」，並自九十五年七月一日施行，惟不論依修正前刑法第
    四十七條，或修正後刑法第四十七條第一項之規定，對被告
    均構成累犯，並無有利或不利之情形，自不生新舊法比較之
    問題，依修正施行後刑法第二條第一項前段之規定，應依修
    正前刑法第四十七條規定論以累犯，亦併予敘明。查被告行
    為時之刑法第五十一條第四款「宣告之最重刑為無期徒刑者
    ，不執行他刑。但罰金及從刑不在此限。」，業經總統於九
    十四年二月二日公布修正為「四、宣告之最重刑為無期徒刑
    者，不執行他刑。但罰金及從刑不在此限。」，並自九十五
    年七月一日施行，惟比較修正前後刑法第五十一條第四款之
    規定，二者並無修正，應適用被告行為時即修正前刑法第五
    十一條第四款之規定，定其應執行刑。再褫奪公權係屬從刑
    ，而從刑附屬於主刑，除法律有特別規定外，依主刑所適用
    之法律（最高法院九十五年第八次刑事庭會議決議參照），
    故本件應適用修正前刑法第三十七條第一項之規定。
據上論斷，應依刑事訴訟法第二百九十九條第一項前段、毒品危
害防制條例第四條第一項、第二項、第十八條第一項前段、第十
九條第一項，修正後刑法第二條第一項前段、第十一條、修正前
刑法第五十六條、第四十七條、第三十七條第一項、第五十一條
第四款、第九款、第十款，判決如主文。
中　　華　　民　　國　　96　　年　　3 　　月　　19　　日
                  刑事第六庭    審判長法  官　洪俊誠
                                      法　官　林念祖
                                      法　官　鄧敏雄
以上正本證明與原本無異。
如不服本判決，應於判決送達後十日內向本院提出上訴狀，上訴
於臺灣高等法院臺中分院(須附繕本)。
                                      書記官　蕭榮峰
中　　華　　民　　國　　96　　年　　3 　　月　　19　　日
附錄論罪科刑實體法條文：
毒品危害防制條例第4條：
製造、運輸、販賣第一級毒品者，處死刑或無期徒刑；處無期徒
刑者，得併科新臺幣 1 千萬元以下罰金。
製造、運輸、販賣第二級毒品者，處無期徒刑或7年以上有期徒
刑，得併科新臺幣7百萬元以下罰金。
製造、運輸、販賣第三級毒品者，處5年以上有期徒刑，得併科
新臺幣5百萬元以下罰金。
製造、運輸、販賣第四級毒品者，處3年以上10年以下有期徒刑
，得併科新臺幣3百萬元以下罰金。
製造、運輸、販賣專供製造或施用毒品之器具者，處1年以上7
年以下有期徒刑，得併科新臺幣1百萬元以下罰金。
前五項之未遂犯罰之。
毒品危害防制條例第18條：
查獲之第一、二級毒品及專供製造或施用第一、二級毒品之器具
，不問屬於犯人與否，均沒收銷燬之；查獲之第三、四級毒品及
製造或施用毒品之器具，無正當理由而擅自持有者，均沒入銷燬
之。但合於醫藥、研究或訓練之用者，得不予銷燬。
前項合於醫藥、研究或訓練用毒品或器具之管理辦法，由法務部
會同行政院衛生署定之。
毒品危害防制條例第19條：
犯第四條至第九條、第十二條、第十三條或第十四條第一項、第
二項之罪者，其供犯罪所用或因犯罪所得之財物，均沒收之，如
全部或一部不能沒收時，追徵其價額或以其財產抵償之。
為保全前項價額之追徵或以財產抵償，得於必要範圍內扣押其財
產。犯第四條之罪所使用之水、陸、空交通工具沒收之。
